臺灣高等法院刑事裁定
110年度抗字第497號
抗  告  人
即  受刑人  林敏清




上列抗告人因聲請定其應執行刑案件，不服臺灣士林地方法院中
華民國110年3月9日裁定（110年度聲字第256號），提起抗告，
本院裁定如下：
    主  文
抗告駁回。
    理  由
一、抗告意旨略以：抗告人即受刑人林敏清因犯竊盜等案件，先
    後經判決確定，其所犯之罪應受法律外部界限與內部界限之
    拘束，並受公平正義原則、比例原則、平等原則等規範。自
    民國95年7月1日新法施行後，已廢除連續犯規定，造成部分
    慣犯如竊盜、詐欺、施用毒品等罪，因適用數罪併罰而有刑
    罪過重之不合理現象，法院對此類案件，於定應執行刑時，
    會從輕處理。受刑人有誠懇之悔意，爰請求法院考量各罪之
    法律目的、受刑人違反之嚴重性，並貫徹刑法量刑公平正義
    理念之內部界線，重新給予公平、合理之裁定云云。
二、按：
㈠、裁判確定前犯數罪者，併合處罰之；數罪併罰有2裁判以上者
    ，應依刑法第51條之規定定其應執行之刑；宣告多數有期徒
    刑者，於各刑中之最長期以上，各刑合併之刑期以下，定其
    刑期，但不得逾30年，刑法第50條第1項前段、第53條、第5
    1條第5款分別定有明文。
㈡、法院就自由裁量權之行使，除不得逾越法律所規定範圍之外
    部性界限外，另應受比例原則、公平正義原則之規範，謹守
    法律秩序之理念，體察法律之規範目的，使其結果實質正當
    ，合於裁量之內部性界限，俾與立法本旨相契合。刑法第51
    條第5款規定數罪併罰，宣告多數有期徒刑者，應於各刑中
    之最長期以上，各刑合併之刑期以下，定其應執行之刑期，
    但不得逾30年，此即為外部性界限。是在數罪併罰有二裁判
    以上定其應執行刑時，自應受前揭外部性界限及內部性界限
    之拘束，二者均不得有所逾越，至於在外部性界限及內部性
    界限範圍內之刑之量定，則為實體法上賦予法院得自由裁量
    之事項，法院所為裁量如未逾越上開規定之外部界限、定應
    執行刑之恤刑目的及不利益變更禁止原則，又未濫用其職權
    ，即難任意指為違法或不當（最高法院80年台非字第473號
    判例及同院94年度台非字第233號判決、96年度台上字第758
    3號、97年度台上字第2017號、107年度台抗字第8號等判決
    參照）。
三、經查：本件抗告人所犯竊盜等案件，業經臺灣桃園地方法院
    、臺灣士林地方法院先後判處如附表所示之刑，均經確定在
    案，嗣經臺灣士林地方檢察署檢察官向最後事實審之原審法
    院聲請定其應執行之刑，經原審法院審核認為正當，依上揭
    法律規定，裁定抗告人所犯各罪所處之刑應執行有期徒刑3
    年6月。本院審酌：原審就抗告人所犯上開各罪，定應執行
    有期徒刑3年6月，係在各宣告刑之最長期8月以上，各刑合
    併之刑期4年6月以下（內部界限4年2月），其所定應執行之
    刑期，並未違反刑法第51條第5款之界限。又抗告人經檢察
    官向原審法院聲請定其應執行之刑，亦獲有較原裁定附表所
    示之刑其內部界限總和減少有期徒刑6月之利益，並無顯然
    過重或違反比例、公平原則及刑法規定數罪合併定應執行刑
    之立法旨趣，自不得任意指為違法。是抗告人請求重新給予
    公平、合理之裁定云云，自非有據。綜上所述，原裁定並無
    違誤或不當之處，抗告意旨徒憑己意，空言請求重新定其應
    執行刑，任指原裁定不當，核無理由，應予駁回。
據上論斷，應依刑事訴訟法第412條，裁定如主文。
中　　華　　民　　國　　110 　年　　3 　　月　　29　　日
 　　　　      　 刑事第十六庭  審判長法　官  葉騰瑞
                                      法　官  古瑞君
                                      法　官  廖紋妤
以上正本證明與原本無異。      
如不服本裁定，應於收受送達後5日內向本院提出抗告狀。
                                      書記官  江珮菱
中　　華　　民　　國　　110 　年　　3 　　月　　30　　日